【裁判字號】    89,交上易,2137
【裁判日期】    890731
【裁判案由】    過失致死
【裁判全文】
臺灣高等法院臺中分院刑事判決                八十九年度交上易字第二一三七號
    上  訴  人  臺灣台中地方法院檢察署檢察官
    被      告  乙○○
右上訴人因被告過失致死案件，不服台灣台中地方法院八十九年度交易字第二一三七
號中華民國八十九年七月三十一日第一審判決（起訴案號：台灣台中地方法院檢察署
八十九年度偵字第六八○七號）提起上訴，本院判決如左：
    主    文
原判決撤銷。
乙○○因過失致人於死，處有期徒刑捌月。
    事    實
一、乙○○於民國（下同）八十九年三月二十一日凌晨三時五十分許，駕駛車牌號碼
    Ｂ五─０五六一號自小客車，沿台中縣豐原市○○路由豐原往神岡方向行駛，途
    經台中縣豐原市○○路六八八號前時，本應注意行車速度，在市區道路時速不得
    超過四十公里；又汽車行駛時，駕駛人應注意車前狀況，且隨時採取必要之安全
    措施，而依當時之天候及道路狀況亦無不能注意之情事，乙○○竟疏於注意及此
    ，猶以時速九十公里之速度超速行駛，適逢吳進太亦於上開劃有分向限制線之路
    段，騎乘車號ＪＶＹ－三五八號機車，為圖方便欲穿越路口至對面兵工廠再向豐
    原方向行駛，亦違規逆向駛入來車之車道內，復未注意車前狀況，以至於上開路
    段，因煞車不及致生撞擊，致吳進太人、車倒地，並受有頭部外傷、胸腹部挫傷
    併肋骨骨折、下肢骨折等傷害。經送醫後延至同年月二十五日九時四十六分許（
    起訴書誤載為二十六日上午九時三十五分）不治死亡。乙○○於事故發生後，旋
    即報警並向到場處理警員陳述肇事經過，自首而接受裁判。
二、案經台中縣警察局豐原分局報告臺灣臺中地方法院檢察署檢察官相驗後自動檢舉
    偵查起訴。
    理    由
一、訊據被告對於右揭犯罪事實坦承不諱，並有道路交通事故調查報告表一件及現場
    照片八幀在卷可稽（見偵查卷第四、五、十頁）。被害人吳進太確因本件車禍死
    亡，亦經臺灣臺中地方法院檢察署檢察官督同法醫師到場相驗屬實，製有相驗筆
    錄、驗斷書、相驗屍體証明書各一件附卷足憑。按行車速度，依標誌之規定，無
    標誌者，應依下列規定：在市區道路，時速不得超過四十公里；又汽車行駛時，
    駕駛人應注意車前狀況，並隨時採取必要之安全措施，道路交通安全規則第九十
  三條第一項第一款前段及同規則第九十四條第三款分別定有明文，本件肇事地點
    雖無速限標誌惟係在市區內，故依上開規定行車時速不得超過四十公里甚明。被
    告既領有駕駛執照，業據其供承在卷，故對上開規定應無不知之理，而依當時情
    形，並無不能注意之情事，竟未注意及此，而發生本件車禍致被害人吳進太死亡
    ，其有過失甚明。本件被害人固因於上開劃有分向限制線之路段逆向駛入來車之
    車道內，復未注意車前狀況，雖亦有過失，但被告與被害人之過失既合併為本件
    車禍發生之原因，亦無解於被告過失責任之成立。再者，被害人吳進太確係因本
    件車禍死亡，其與被告之過失行為間，復有相當之因果關係，事證明確，被告犯
    行洵堪認定。
二、核被告所為，係犯刑法第二百七十六條第一項之過失致死罪。被告於案發後，台
    中縣警察局豐原分局合作派出所警員李立文到現場處理時，即向其表明係其駕車
    肇事，並接受偵訊，業據證人即警員李立文於本院審理中結證無訛，並有相驗案
    件初步調查報告表、道路交通事故調查報告表各一份附卷可稽，當為對未發覺之
    犯罪自首而接受裁判，應依法減輕其刑。原審以被告罪證明確，依法論罪科刑，
    固非無見，惟查被告駕車行經肇事路段，以九十公里時速高速行駛，釀成本件車
    禍，致被害人死亡，其過失情節嚴重，未與被害人家屬和解，原判決科以有期徒
    刑六月，得易科罰金，尚嫌輕縱，檢察官上訴意旨亦指摘及此，原判決量既有上
    述可議之處，自屬無可維持，應由本院撤銷改判。爰審酌被告之素行尚佳、其過
    失情節、犯罪所生之損害、犯後坦承犯行，顯具悔意，然未與被害人家屬達成民
    事和解，且被害人吳進太對本件車禍之發生亦有過失等一切情狀，量處如主文第
    二項所示之刑。
據上論斷，依刑事訴訟法第三百六十九條第一項前段、第三百六十四條、第二百九十
九條第一項前段，刑法第二百七十六條第一項、第六十二條前段，罰金罰鍰提高標準
條例第一條前段，判決如主文。
本案經檢察官甲○○到庭執行職務。
中      華      民      國    八十九     年      十一     月     十五   日
                                  臺灣高等法院臺中分院刑事第七庭
                                        審判長法  官  林  榮  龍
                                              法  官  黃  日  隆
                                              法  官  江  錫  麟
右正本證明與原本無異。
不得上訴。
                                              書記官  謝  雅  惠
中      華      民      國    八十九     年      十一     月     十六   日
附錄：本案論罪科刑法條全文
刑法第二百七十六條
因過失致人於死者，處二年以下有期徒刑、拘役或二千元以下罰金。
從事業務之人，因業務上之過失犯前項之罪者，處五年以下有期徒刑或拘役，得併科
三千元以下罰金。                                                        Ｉ


司法院資訊處製作；財團法人民間司法改革基金會備份。
